臺灣臺中地方法院刑事判決
110年度易字第2461號
公  訴  人  臺灣臺中地方檢察署檢察官
被      告  林庭豐


指定辯護人  本院公設辯護人賴忠杰
上列被告因竊盜案件，經檢察官提起公訴（110年度偵字第30670
號），本院判決如下：
    主  文
林庭豐犯如附表編號及「主文」欄所示之罪，各處如附表編號
及「主文」欄所示之刑。主刑部分應執行有期徒刑捌月，如易
科罰金，以新臺幣壹仟元折算壹日。
    犯罪事實
一、林庭豐意圖為自己不法之所有，基於攜帶兇器竊盜之接續犯
    意，先後於民國110年5月25日8時30分許、同日9時30分許及
    同日10時16分許，攜帶其所有質地堅硬、客觀上足以對人之
    生命、身體造成危險，可供兇器使用之圓管弓鋸(未扣案)並
    騎車號000-0000號普通重型機車，至經濟部水利署核准楊玉
    樹種植低莖作物之臺中市神岡區新庄子段R10-4號大甲溪河
    川公地，竊取楊玉樹所管領之鐵管13枝及鋁製大水桶1個得
    手，旋騎該機車裝載前開竊得財物離去。
二、林庭豐意圖為自己不法之所有，基於竊盜之接續犯意，先後
    於110年5月27日6時30分許、同日7時43分許、同日8時37分
    許及同日9時55分許，騎上開機車，至前址土地，徒手竊取
    楊玉樹所管領之鐵製繩索7捆及鐵管9枝得手，旋騎該機車裝
    載前開竊得財物離去。嗣因楊玉樹發覺遭竊後報警處理，始
    悉上情。
三、案經楊玉樹訴由臺中市政府警察局豐原分局報告臺灣臺中地
    方檢察署檢察官偵查起訴。
    理    由
壹、程序部分：
一、本案據以認定被告林庭豐犯罪之被告以外之人於審判外之陳
    述：證人即告訴人楊玉樹於警詢時之證述與職務報告等部分
    ，公訴人、被告及其辯護人在本院111年1月5日審理時，均
    表示同意作為證據使用(見本院卷第39-41頁)，復經本院審
    酌認上揭警詢係警員依法通知詢問，又該職務報告則為承辦
    警員記載本案之偵查經過等情，該等證據之取得或作成均無
    違法或不當之情況存在，應屬適當，是依刑事訴訟法第159
    條之5第1項之規定，具有證據能力。
二、又本案認定事實引用之卷內其餘非供述證據，並無證據證明
    係公務員違背法定程序取得，依刑事訴訟法第158條之4規定
    反面解釋，亦均有證據能力。
貳、實體部分：
一、認定犯罪事實根據之證據及理由：
  ㈠上揭犯罪事實，業據被告於本院審理時坦承不諱(見本院卷第
    40、42頁)，核與證人楊玉樹於警詢時證述相符【見臺灣臺
    中地方檢察署110年度偵字第30670號偵查卷宗(下稱偵卷)第
    25-28頁】，且有職務報告1紙、指認犯罪嫌疑人紀錄表暨真
    實姓名對照表共4紙、路口監視器錄影畫面翻拍照片20張、
    現場照片2張、經濟部水利署109年9月30日水授三字第10983
    013430號函、經濟部水利署106年4月10日水授三字第106830
    04450號函、經濟部水利署102年6月28日水授三字第1028301
    4910號函、經濟部水利署第三河川局108年期河川區域種植
    使用費繳費聯單、車輛詳細資料報表各1紙、被告指認兇器
    照片1張、路口監視器錄影畫面翻拍照片8張在卷可稽(見偵
    卷第13、31-37、39-57、59、61、63、65、67、69頁、本院
    卷第45、46-53頁)；此外，復經本院勘驗路口監視器錄影光
    碟屬實，此有本院勘驗筆錄1份附卷供參(見本院卷第34-39
    頁)，足認被告之自白與事實相符，堪以採認。
  ㈡至起訴意旨雖認被告本案竊得之財物共鐵製繩索約10捆、鐵
    管約40根等語，惟為被告於本院審理時加以否認，則本案並
    無任何積極證據可資證明告訴人實際遭竊之財物為何，從而
    ，被告竊取之財物，除經本院當庭勘驗可見被告實際竊取之
    鐵管13支及鋁製大水桶1個(犯罪事實欄所載部分)、鐵製繩
    索7捆及鐵管9支(犯罪事實欄所載部分)外，其餘告訴人所
    指稱部分，並無相關證據可以佐證，自不得遽以認定，併此
    敘明。
  ㈢綜上所述，本案事證明確，被告前揭犯行洵堪認定，應予依
    法論科。
二、論罪科刑：
  ㈠按刑法第321條第1項第3款之攜帶兇器竊盜罪，係以行為人攜
    帶兇器竊盜為其加重條件，此所謂兇器，其種類並無限制，
    凡客觀上足對人之生命、身體、安全構成威脅，具有危險性
    之兇器均屬之，且祇須行竊時攜帶此種具有危險性之兇器為
    已足，並不以攜帶之初有行兇之意圖為必要（最高法院79年
    台上字第5253號判例意旨參照）。查被告為犯罪事實欄所
    載竊盜犯行當時，確有攜帶一般市售圓管弓鋸等情，業為被
    告所自承(見本院卷第40頁)，且有圓管弓鋸圖稿1紙附卷供
    參(見本院卷第45頁)，復經本院勘驗路口監視器錄影光碟屬
    實，業如前述；該圓管弓鋸雖未扣案，惟衡之一般市售圓管
    弓鋸質地本屬堅硬，如用以攻擊他人，在客觀上顯足以對人
    之生命、身體、安全構成威脅，而具有危險性，自屬刑法第
    321條第1項第3款所定之兇器甚明。是核被告林庭豐就犯罪
    事實欄部分所為，係犯刑法第321條第1項第3款之攜帶兇器
    竊盜罪。被告於110年5月25日，在經濟部水利署核准告訴人
    種植低莖作物之臺中市神岡區新庄子段R10-4號大甲溪河川
    公地，多次竊取告訴人所管領鐵管共13枝及鋁製大水桶1個
    等舉措，係於密切接近之時間，在同一地點所實施，侵害同
    屬告訴人所管領之同一財產法益，各行為之獨立性極為薄弱
    ，依一般社會健全觀念，在時間差距上，難以強行分開，在
    刑法評價上，應以視為數個舉動之接續施行，合為包括之一
    行為予以評價，較為合理，論以接續犯。又起訴意旨固未查
    知被告尚有攜帶兇器之情形，僅認被告係犯刑法第320條第1
    項之竊盜罪，於法尚屬未合，惟其起訴之基本事實同一，前
    經本院當庭告知被告此部分之罪名(見本院卷第32頁反面、2
    9頁)，而無礙於被告防禦權之行使，爰依法變更起訴法條。
  ㈡核被告林庭豐就犯罪事實欄部分所為，係犯刑法第320條第1
    項之竊盜罪。被告於110年5月27日，在同前臺中市神岡區新
    庄子段R10-4號大甲溪河川公地，多次竊取告訴人所管領鐵
    製繩索7捆及鐵管9枝等舉動，係於密切接近之時間，在同一
    地點所實施，侵害同屬告訴人所管領之同一財產法益，各行
    為之獨立性極為薄弱，依一般社會健全觀念，在時間差距上
    ，難以強行分開，在刑法評價上，應以視為數個舉動之接續
    施行，合為包括之一行為予以評價，較為合理，論以接續犯
    。
  ㈢被告所犯前揭1次攜帶兇器竊盜及1次竊盜等犯行，所侵害對
    象雖為同一被害人所管領之財產法益，然在刑法評價上各具
    獨立性，每次行為皆可獨立成罪，依社會通念，應認為數罪
    之評價，始符合刑罰公平原則。是其所犯前揭1次攜帶兇器
    竊盜及1次竊盜等犯行，犯意各別，行為互殊，應予分論併
    罰。
  ㈣爰以行為人之責任為基礎，審酌被告不思循正當途徑獲取所
    需，恣意進入他人管領之土地竊取財物，且有攜帶兇器之情
    形，不僅輕忽他人財產法益，並嚴重破壞社會秩序，當不宜
    輕縱；惟考量被告犯後終能坦承犯行，已見悔意，然未能與
    告訴人達成和解，並無彌補被害人所生損害之具體表現，兼
    衡被告過去曾有侵占遺失物之前科，此有臺灣高等法院被告
    前案紀錄表1份附卷供參(見本院卷第15頁，本案未構成累犯
    )，素行非佳，暨其二、三專畢業之智識程度、目前擔任臨
    時工且家境貧寒之生活狀況，業據被告陳明在卷【詳個人戶
    籍資料(完整姓名)查詢結果內教育程度註記欄之記載，見本
    院卷第13、44頁】等一切情狀，分別量處如附表「主文」欄
    所示之刑，並均諭知易科罰金之折算標準；又斟酌被告犯罪
    行為之不法與罪責程度、所犯各罪均為竊盜犯罪、彼此之關
    聯性、數罪對法益侵害之加重效應、罪數所反映之被告人格
    特性與犯罪傾向，及對其施以矯正之必要性等節，爰定應執
    行刑並諭知易科罰金之折算標準，以資懲儆。
  ㈤按犯罪所得，屬於犯罪行為人者，沒收之。但有特別規定者
    ，依其規定；又其沒收，於全部或一部不能沒收或不宜執行
    沒收時，追徵其價額，刑法第38條之1第1項及第3項分別定
    有明文。經查：
  ⒈被告確有於犯罪事實欄及所載時、地，分別竊得告訴人所
    管領之鐵管13支及鋁製大水桶1個(犯罪事實欄所載部分)、
    鐵製繩索7捆及鐵管9支(犯罪事實欄所載部分)，核分屬被
    告因本案各次竊盜犯罪所得財物，未據扣案，被告復未將上
    開犯罪所得歸還被害人或為賠償，爰依刑法第38條之1第1項
    前段及第3項規定，宣告沒收，於全部或一部不能沒收或不
    宜執行沒收時，追徵其價額。至被告雖於本院審理時陳稱：
    伊直接將竊得財物載去資源回收場，第一次賣了新臺幣(下
    同)200元，第二次賣了100多元，還有加起來約賣到4、500
    元等語(見本院卷第33頁)，惟卷內並無相關事證可供認定變
    賣後所得款項，故難逕為認定前開財物變賣後所得款項為何
    ，無從遽以該變得之物加以宣告沒收或追徵其價額，附此敘
    明。
  ⒉另關於犯罪事實欄部分，被告竊取上開財物過程中，攜帶之
    圓管弓鋸1把，未據扣案，嗣經被告任意丟棄，現所在不明
    乙情，亦經被告陳明在卷(見本院卷第40頁)，且無證據證明
    現仍實際存在，既非屬違禁物，亦非屬應強制沒收之物，且
    屬價值不高、取得容易之物品，如追徵其價額，徒增執行上
    之勞費，並無必要性，且此追徵之諭知於本件顯欠缺刑法上
    之重要性，爰不予宣告沒收及追徵其價額，附此敘明。
  ⒊刑法業已將沒收列為專章，具獨立之法律效果，故宣告多數
    沒收情形，並非數罪併罰，依刑法第40條之2第1項規定，就
    宣告之多數沒收，併執行之。
據上論斷，應依刑事訴訟法第299條第1項前段、第300條，刑法
第320條第1項、第321條第1項第3款、第51條第5款、第41條第1
項前段、第8項、第38條之1第1項前段、第3項、第40條之2第1項
，刑法施行法第1條之1第1項，判決如主文。
本案經檢察官詹益昌提起公訴，檢察官朱介斌到庭執行職務。
中　　華　　民　　國　 111　　年　　1 　　月　　26　　日
　　　　　　　　　刑事第十五庭  法　官　湯有朋
以上正本證明與原本無異。
如不服本判決應於收受送達後20日內向本院提出上訴書狀，並應
敘述具體理由；其未敘述上訴之理由者，應於上訴期間屆滿後20
日內向本院補提理由書（均須按他造當事人之人數附繕本）「切
勿逕送上級法院」。
告訴人或被害人如不服判決，應備理由具狀向檢察官請求上訴，
上訴期間之計算，以檢察官收受判決正本之日起算。
　　　　                        書記官   黃美雲
中　　華　　民　　國　　111 　年　　1 　　月　　26　　日
附錄本案論罪科刑法條：
刑法第320條第1項
意圖為自己或第三人不法之所有，而竊取他人之動產者，為竊盜
罪，處5年以下有期徒刑、拘役或50萬元以下罰金。
刑法第321條第1項第3款
犯前條第1項、第2項之罪而有下列情形之一者，處6月以上5年以
下有期徒刑，得併科50萬元以下罰金：
三、攜帶兇器而犯之。
附表
編號 犯罪事實 主文  犯罪事實欄所示部分 林庭豐犯攜帶兇器竊盜罪，處有期徒刑陸月，如易科罰金，以新臺幣壹仟元折算壹日。未扣案之犯罪所得鐵管拾參枝及鋁製大水桶壹個沒收，於全部或一部不能沒收或不宜執行沒收時，追徵其價額。  犯罪事實欄所示部分 林庭豐犯竊盜罪，處有期徒刑參月，如易科罰金，以新臺幣壹仟元折算壹日。未扣案之犯罪所得鐵製繩索柒捆及鐵管玖枝沒收，於全部或一部不能沒收或不宜執行沒收時，追徵其價額。